臺灣臺北地方法院交通事件裁定　　　　100年度交聲字第517號
原處分機關　交通部公路總局臺北區監理所板橋監理站
異　議　人
即受處分人　林宏維
上列異議人即受處分人因違反道路交通管理處罰條例案件，對於
原處分機關交通部公路總局臺北區監理所板橋監理站於民國100
年4月26日所為之處分（原處分案號：板監裁字第裁41-C0000000
0號），聲明異議，本院裁定如下：
    主  文
原處分撤銷。
林宏維不罰。
    理  由
一、原處分意旨略以：異議人即受處分人林宏維（下稱受處分人
    ）所有之車牌號碼AUN-055號普通重型機車，於民國100年3
    月4日上午9時49分許，在新北市○○區○○路188號旁，佔
    用機專用殘障停車位，有「於身心障礙專用停車位違規停車
    」之違規行為，經原舉發單位新北市政府警察局新店交通分
    隊以北警交字第C00000000號舉發違反道路交通管理事件通
    知單，以機車所有人即受處分人林宏維為被通知人，依違反
    道路交通管理處罰條例第56條第1項第10款之規定逕行掣單
    舉發，嗣經駕駛人即受處分人之父林進富於應到案日期（即
    100年4月15日）前之100年4月8日，誤向原舉發機關新北市
    政府警察局新店分局提出申訴，舉發機關於100年4月19日以
    新北警店交裁字第1000019521號函復林進富其違規事實明確
    ，原處分機關交通部公路總局臺北區監理所板橋監理站於
    100年4月26日，依前揭法條規定及舉發機關處理意見，以板
    監裁字第裁41-C00000000號裁決書，裁罰受處分人林宏維罰
    鍰新臺幣（下同）1,200元。
二、按「本條例之處罰，受舉發違反道路交通管理事件之受處罰
    人，認為受舉發之違規行為應歸責他人者，應於舉發違反道
    路交通管理事件通知單應到案日期前，檢附相關證據及應歸
    責人相關證明文件，向處罰機關告知應歸責人，處罰機關應
    即另行通知應歸責人到案依法處理」，道路交通管理處罰條
    例第85第1項訂有明文。倘本件受處分人林宏維主張其非上
    開違規行為之應歸責者，固應依上開規定，由受處分人先檢
    附相關證據及應歸責人相關證明文件向處罰機關即交通部公
    路總局臺北區監理所板橋監理站告知應歸責人，並由處罰機
    關另行通知應歸責人到案依法處理，以釐清受處分人所言是
    否真實，逾期未依規定辦理者，仍依前開條例各該違反條款
    規定處罰。
三、經查：
  1.依100年3月4日北警交字第C00000000號舉發違反道路交通管
    理事件通知單存根聯所示，本件舉發通知單係由林進富於領
    車時簽收。復依原處分機關移送書意見欄記載：「…二、本
    案異議人曾於100年4月8日逕向原舉發單位新北市政府警察
    局新店分局提出申訴，該分局於100年4月19日以新北警店交
    裁字第1000019521號函函覆謂：『…查AUN-055號普通重型
    機車於100年3月4日9時49分許，在本市○○區○○路188號
    旁，未依規定位置違規停車（佔用機車專用殘障停車格，詳
    如舉證照片），為執行交通稽查勤務員警，依違反道路交通
    管理處罰條例第56條第1項第10款規定…予以照相採證逕行
    舉發後拖吊、移置。案復經檢視舉證照片，該車輛非為身心
    障礙專用車輛及專用車牌。所核違規事實明確，尚無違誤…
    』（詳如附件）」等語，而觀諸原處分機關移送書所附之新
    北市政府警察局新店分局100年4月19日新北警店交裁字第10
    00019521號函，該函所載受文者為「林進富」，另依新北市
    政府警察局新店分局100年5月19日新北警店交裁字第100002
    4877號函送本院之林進富100年4月8日交通違規陳述單及查
    詢單影本所示，係由林進富就受處分人林宏維所有之AUN-05
    5號普通重型機車經警舉發於上開時、地在身心障礙專用停
    車位違規停車之交通違規案，誤向舉發機關新北市政府警察
    局新店分局提出申訴，惟林進富之申訴既已經舉發機關新北
    市政府警察局新店分局函復並移送原處分機關，且經原處分
    機關援用舉發機關上開函覆作為裁決之依據，堪認原處分機
    關亦認受處分人林宏維業由駕駛人林進富於應到案日期前代
    為提出申訴。
  2.次查，依駕駛人林進富於100年4月8日交通違規查詢單及陳
    述單所載，其已表明在舉發通知單上所載時、地，將車牌號
    碼AUN-055號普通重型機車違規停放於身心障礙專用停車位
    之人，係林進富本人，而非該車所有人林宏維，堪認其已於
    該交通違規陳述單及查詢單上敘明舉發機關所舉發違規行為
    之應歸責人為林進富，而非機車所有人林宏維。且林進富提
    出申訴時，已於舉發機關提供之交通違規陳述單及查詢單制
    式空白表格內，載明陳述人姓名為其本人，並已依該制式空
    白表格要求，填載其本人聯絡電話、地址、車牌號碼、違規
    日期、舉發通知單號碼、違規地點、違規事實及申訴理由，
    復於陳述人簽章欄內簽署其姓名，佐以原處分機關亦認林進
    富係代受處分人林宏維於應到案日期前提出申訴，且從上開
    申訴內容，原處分機關當已獲悉應歸責人為林進富，自堪認
    林進富係代受處分人林宏維於應到案日期前向原處分機關告
    知應歸責人係林進富。是依前開規定，受處分人林宏維既已
    於應到案日期前由林進富代為向原處分機關告知上開違規行
    為之應歸責人係林進富，而原處分機關並無不能通知應歸責
    人林進富到案處理之情形，本即應另行通知應歸責人林進富
    到案依法處理，釐清林進富所言是否屬實，再行決定是否裁
    罰駕駛人林進富。惟原處分機關未予詳查，遽對車輛所有人
    即受處分人林宏維為上開裁處，即難認為允當。
  3.綜上所述，原處分機關既已知車牌號碼AUN-055號普通重型
    機車於前揭時、地，係由「林進富」駕駛，仍以車輛所有人
    林宏維為本件違規受處分人，依道路交通管理處罰條例第56
    條第1項第10款規定，裁處罰鍰1,200元，即難認為允當，應
    由本院將原處分撤銷，改諭知本件受處分人不罰，以資適法
    。
四、據上論斷，應依道路交通事件處理辦法第19條前段，裁定如
    主文。
中    華    民    國   100    年    6     月    10    日
                              交通法庭法  官  陳慧萍
以上正本證明與原本無異
如不服本裁定應於送達後5日內向本院提出抗告狀
                                      書記官  黃慧怡
中    華    民    國   100    年    6     月    10    日